【裁判字號】    90,交聲,1142
【裁判日期】    901228
【裁判案由】    交管條例聲異
【裁判全文】
臺灣板橋地方法院交通事件裁定                    九十年度交聲字第一一四二號
    原處分機關  交通部公路局臺北區監理所板橋監理站
    異  議  人
    即受處分人  甲○○
右列受處分人因違反道路交通管理處罰條例案件，對於原處分機關九十年十一月十五
日板監三字第裁四一－ＡＲ0000000號處分，聲明異議，本院裁定如左：
    主      文
異議駁回。
    理      由
一、按汽車駕駛人，爭道行駛，有機器腳踏車，不在規定車道行駛之情形者，處二百
    元（即新臺幣六百元）以上六百元（即新臺幣一千八百元）以下罰鍰；汽車駕駛
    人，違反本條例第四十五條之規定，除依原條款處罰鍰外，並予記違規點數一點
    ，道路交通管理處罰條例（民國九十年一月十七日總統修正公布之道路交通管理
    處罰條例，其施行日期依同條例第九十三條規定須由行政院以命令定之，而行政
    院係於九十年四月三日以臺九十交字第○一九三一七號令發布修正後之該條例自
    九十年六月一日起施行，故以下所述及之本條例，如無特別註明，乃係修正生效
    後之新法，而於敘述上如係九十年一月十七日修正，同年六月一日生效施行前之
    該條例，則會在該條例下加註「舊法」以資辨明，先予敘明）第四十五條第十三
    款、第六十三條第一項第一款。次按逕行舉發違反道路交通管理事件，經汽車所
    有人依通知單之應到案日期前到案，並告知違規駕駛人姓名、身分證統一編號及
    住址者，處罰機關應即另行通知違規駕駛人到案依法處理；逾應到案日期，處罰
    機關應依本條例第八十五條第三項規定處罰該汽車所有人，違反道路交通管理事
    件統一裁罰標準及處理細則第二十四條亦規定甚明。
二、原處分意旨略以：本件異議人即受處分人甲○○於民國八十九年十月二十四日十
    六時四十一分許，駕駛車牌號碼ＣＨＰ－三四七號重型機車沿臺北市○○路行進
    ，途經臺北市○○路、民生西路交岔路口，因行駛禁行機車車道，為警拍照採證
    逕行舉發，乃依道路交通管理處罰條例第四十五條第一項第十三款規定裁處罰鍰
    新臺幣一千八百元，並記違規一點等語；異議人則以前開違規行為係其子林世峰
    所為，伊曾於八十九年十二月十三日向臺北市政府警察局大同分局提出申訴，原
    處分機關猶以伊為裁罰對象，伊難以干服云云置辯。
三、經查：異議人對於其所有之前開機車於右揭時、地經人騎乘違規行駛禁行機車車
    道之違規行為，既不爭執，且有臺北市政府警察局八十九年十一月八日北市警交
    大字第ＡＲ0000000號舉發違反道路交通管理事件通知單存卷可稽，應可
    信實，則異議人於接獲舉發違反道路交通管理事件通知單後，如認自己非違規人
    ，即應依違反道路交通管理事件統一裁罰標準及處理細則第二十四條規定，於通
    知單上應到案日期前到案，告知違規駕駛人姓名、身分證統一編號及住址者，依
    異議人所辯，違規駕駛人為其子，異議人告知違規駕駛人姓名、身分證統一編號
    及住址，當無何困難或不能；惟觀卷內異議人所提出之八十九年十二月二十三日
    申訴紀錄表，其申訴之對象為原舉發機關即臺北市政府大同分局，申訴理由亦僅
    載舉發違規乙節，與事實不符，歉難接受云云，未報明真正違規之駕駛人姓名及
    其他人別資料，顯非遵期到案，亦未向應到案機關告知違規駕駛人姓名、身分證
    統一編號及住址等，自不生促使原處分機關另行通知違規駕駛人到案依法處理之
    效力，則原處分機關依據首開法條規定，裁處汽車所有人即異議人罰鍰新臺幣一
    千八百元，並記違規一點，於法即無不合，量罰亦屬妥適，應予維持。綜上本件
    異議為無理由，應予駁回。
據上論結，應依道路交通案件處理辦法第十九條，裁定如主文。
中      華      民      國     九十     年     十二     月    二十八    日
                                    臺灣板橋地方法院交通法庭
                                        法  官  蔡  新  毅
右正本證明與原本無異
如不服本裁定應於送達後五日內向本院提出抗告狀
                                        書記官  謝  麗  秋
中      華      民      國     九十     年     十二     月    二十八    日


司法院資訊處製作；財團法人民間司法改革基金會備份。
